臺灣桃園地方法院刑事判決　　　　　　　　　　　　　九十一年度易緝字第六號
　　公　訴　人　臺灣桃園地方法院檢察署檢察官
　　被　　　告　乙○○
右列被告因贓物案件，經檢察官提起公訴（九十年度偵字第一二六九二號），本院判
決如左︰
    主  文
乙○○收受贓物，處有期徒刑月，如易科罰金，以佰元折算壹日。
    事  實
一、乙○○於民國九十年七月二十六日下午七時許，在桃園縣中壢市某卡拉ＯＫ店前
    ，明知綽號「小林」之不詳姓名年籍成年男子所出借之車牌號碼ＲＴＩ—四三七
    號輕型機車（該車為甲○○所有，於九十年六月二十六日上午五時許，在桃園縣
    桃園市○○路○段五五號前失竊）係來路不明之贓物，仍予以收受騎用。嗣於同
    年八月一日下午七時十五分許，當不知情之徐龍金（業經不起訴處分確定）騎乘
    該車後載乙○○，行經桃園縣中壢市○○路、興仁路交岔路口時，為警攔檢查獲
    ，而悉上情。
二、案經桃園縣警察局中壢分局報請臺灣桃園地方法院檢察署檢察官偵查起訴。
    理  由
一、訊據被告乙○○固坦承於右揭時、地借用「小林」所交付之機車等情，惟矢口否
    認有收受贓物之犯意，辯稱：伊僅係向「小林」借該機車騎用，不知該機車係贓
    車云云。惟查：
（一）車牌號碼ＲＴＩ—四三七號輕型機車為被害人甲○○所有，於九十年六月二十
      六日上午五時許，在桃園縣桃園市○○路○段五五號前失竊乙節，業據被害人
      甲○○於警訊時指述綦詳，並有車籍作業系統─查詢認可資料、桃園縣警察局
      車輛協尋（尋獲）證明單及贓物領據各一紙在卷足稽，是上揭車牌號碼ＲＴＩ
      —四三七號輕型機車是來路不明之贓物無誤。
（二）又按對於贓物之認識，並不以行為人對於該物確信其係贓物為限，只須行為人
      對物來源存疑，而懷疑其可能為贓物，或雖有預見，而不背其本意時，即應認
      有贓物之認識。被告雖辯稱上開機車係向「小林」所借用，然被告自承「小林
      」係其因與先生吵架，心情不好外出散心時，於上開桃園縣中壢市境內某卡拉
      ＯＫ店前認識之人，二人雖有交談，惟僅認識不到半天，且其向「小林」借車
      時，未約定還車時間、地點，「小林」有說「要小心騎」等語，則該車如真為
      「小林」所有之合法車輛，豈可能不約定確定之還車時間及地點？又騎乘機車
      應隨時攜帶行車執照以供查驗，為人盡皆知之事，但被告卻自承未向「小林」
      詢問車輛來源及索得行車執照備供警查驗，亦未見出示任何合法證照以查判車
      籍資料之情形下，即貿然騎乘前開機車，難謂其無贓物之認識。況被告供稱只
      知借其前開機車之人綽號為「小林」，除此之外，對「小林」該人則一無所知
      ，在此情況下，被告仍貿然向「小林」借車騎用，益徵被告向「小林」借用上
      開機車時應已有贓物之認識。是被告上開辯解顯係卸責之詞，不足採信。
（三）從而，本件事證明確，被告犯行堪以認定，應予依法論科。
二、核被告乙○○所為，係犯刑法第三百四十九條第一項之收受贓物罪。爰審酌被告
    犯罪之動機、目的、手段係收受來路不明之贓物、被告之品行、智識程度、所收
    受之贓車價值約新台幣一萬元（此據甲○○於警訊供述，見偵查卷第十一頁背面
    第六行），所生之危害尚輕及犯後態度等一切情狀，量處如主文所示之刑，並諭
    知易科罰金折算之標準，以示懲儆。
據上論斷，應依刑事訴訟法第二百九十九條第一項前段，刑法第三百四十九條第一項
、第四十一條第一項前段，罰金罰鍰提高標準條例第一條前段、第二條，判決如主文
。
本案經檢察官王以文到庭執行職務。
中      華      民      國    九十一    年      七      月      十五    日
                                      臺灣桃園地方法院刑事第一庭
                                      審判長法  官  吳  爭  奇
                                            法  官  范  明  達
                                            法  官  胡  芷  瑜
右正本證明與原本無異。
如不服本判決，應於判決送達後十日內向本院提出上訴狀 (應附繕本)，上訴於臺灣
高等法院。
                                            書記官  劉  晨  輝
中      華      民      國    九十一    年      七      月      十九    日
附錄本案論罪科刑法條：
中華民國刑法第三百四十九條
收受贓物者，處三年以下有期徒刑、拘役或五百元以下罰金。
搬運、寄藏、故買贓物或為擔保者，處五年以下有期徒刑、拘役或科或併科一千元以
下罰金。
因贓物變得之財物，以贓物論。
